# 请教陈版关于长期待摊费用的问题

提问人：见路不走 时间：2017-10-31 12:22:51
@chenyiwei 陈老师，您好。请教 2 个小问题：
1. 固定资产大修理支出符合资本化条件（修理支出占原值超过50%其能够延长其使用寿命）。能否计入长期待摊费用。大修理资本化的条件判断标准大概是什么？获取哪些证据最适当？ 2.长期待摊费用摊销的起点是当期还是下期（企业会计准则和小企业会计准则要求是否一致？）如何把握比较妥当。若摊销时点错误这一项来看，是否一定要改。 谢谢老师！！

回答人：chenyiwei
1 、固定资产后续支出能否资本化的判断标准与初次支出的资本化判断标准相同，即需增加未来经济利益流入的能力。如果确定符合资本化条件的，应增加原资产价值，不单列为长期待摊费用，并重新确定折旧年限和预计净残值。 2 、没有明确规定，此问题的影响一般不重大。

提问人：见路不走 时间：2017-10-31 23:01:53
老师，根据《企业所得税法》第十三条的规定，在计算应纳税所得额时，固定资产的大修理支出，作为长期待摊费用按照规定摊销。
与会计准则计入固定资产存在差异。属于暂时性差异么？应确认递延所得税么？

回答人：chenyiwei
暂时性差异，满足条件时确认递延所得税资产。